Fonds Marxisme Uitgeverij Pegasus COLL.00321
International Institute of Social History
- Politiek
  - Stalin, J., Anarchisme of socialisme., 1952; 271
  - Stalin, J., Beginselen van het leninisme., 1938; 272
  - Stalin, J., De economische vraagstukken van het socialisme in de Sowjet-Unie., 1952; 273
  - Stalin, J., De economische vraagstukken van het socialisme in de Sowjet-Unie (3e druk)., 1953; 274
  - Stalin, J., Eenige vraagstukken van het leninisme (Marxistische Bibliotheek, dl.11)., 1934; 275
  - Stalin, J., Enige vraagstukken van het leninisme (2e druk)., 1946; 276
  - Stalin, J., Keuze uit zijn werken, dl. 1., 1951; 277
  - Stalin, J., Keuze uit zijn werken, dl. 2., 1952; 278
  - Stalin, J., De klassenstrijd (Bibliotheek voor zelfstudie)., 1953; 279
  - Stalin, J., Het marxisme en het nationale vraagstuk (Marxistische Bibliotheek, dl. 20)., 1937; 280
  - Stalin, J., Het marxisme en het nationale vraagstuk (2e druk)., 1948; 281
  - Stalin, J., Het nationale en het koloniale vraagstuk., 1939; 282
  - Stalin, J., De octoberrevolutie en de taktiek der Russische communisten (Marxistische Bibliotheek, dl. 19)., 1937; 283
  - Stalin, J., Over China (Biblotheek voor zelfstudie)., 1954; 284
  - Stalin, J., Over de grondslagen van het leninisme., 1934; 285
  - Stalin, J., Over de grondslagen van het leninisme (Marxistische Bibliotheek, dl. 6)., 1938; 286
  - Stalin, J., Over de grondslagen van het leninisme (3e druk; harde kaft)., 1946; 287
  - Stalin, J., Over de grondslagen van het leninisme (4e druk)., 1971; 288
  - Stalin, J., Over de grondslagen van het leninisme (5e druk)., 1976; 289
  - Stalin, J., Over de onafhankelijkheid van Finland (Bibliotheek voor zelfstudie)., 1953; 290
  - Stalin, J., Over de politieke taken van de universiteit voor de volken van het oosten (Bibliotheek voor zelfstudie)., 1953; 291
  - Stalin, J., Over dialektisch en historisch materialisme (Marxistische Bibliotheek, dl. 24)., 1940; 292
  - Stalin, J., Over dialektisch en historisch materialisme (2e druk; harde kaft)., 1947; 293
  - Stalin, J., Over dialektisch en historisch materialisme (3e druk)., 1972; 294
  - Stalin, J., Over Lenin (2e druk)., 1940; 295
  - Stalin, J., Over Lenin (3e druk)., 1952; 296
  - Stalin, J., Redevoeringen en legerorders in de periode 1941-1945., 1946; 297
  - Stalin, J., Uit zijn werken., 1937; 298
  - Thio, Boe, Klassenverhoudingen in beweging., 1978; 299
  - Thorez, M., De politieke massastaking (Bibliotheek voor zelfstudie)., 1953; 300
  - Tito, Joegoslavië, hoeksteen der democratie., 1948; 301
  - Trainin, I., De Stalin-grondwet., 1946; 302
  - Varga, Eugen, Het kapitalisme van de 20ste eeuw., 1960; 303
  - Verborg, O., De wereldbeschouwing van het communisme., 1935; 304
  - Verborg, O., Het historisch materialisme., 1935; 305
  - Verborg, O., Het historisch materialisme (2e druk)., 1937; 306
  - Visscher, Johan, Geschiedenis van de Nederlandse arbeidersbeweging (oude beweging)., 1939; 307
  - Visscher, Johan, Geschiedenis van de Nederlandse arbeidersbeweging (oude beweging) (2e druk)., 1978; 308
  - Visser, Louis de, Herinneringen uit mijn leven (harde kaft)., 1939; 309
  - Visser, Louis de, Herinneringen uit mijn leven., 1978; 310
  - Weerdt-van Linden van den Heuvell, G. de, Nederland, een beknopte economische geografie., 1938; 311
  - Willemen, Kees, Politieke tekeningen., 1980; 312
  - Wolff, Jaap / Reiding, Jury, Klassebewustzijn en maatschappijverandering., 1969; 313
  - Wolff, Joop....[et al.], De uitdaging van het marxisme., 1966; 314
  - Worosjilow, K.E., Macht en omvang van het Rode Leger., 1939; 315
  - Worosjilow, K.E., Stalin en de gewapende macht van de Sowjet-Unie., 1952; 316
  - Wysjinsky, A.J., De lessen van Lenin en Stalin over de proletarische revolutie en de staat., 1954; 317
  - Wysjinsky, A.J., De positie van de Sowjet-Unie inzake de Koreaanse kwestie., 1953; 318
  - Zaslawsky, D., Sowjet-democratie: experiment of raadsel?., 1947; 319
  - Zjdanow, A., Over letterkunde, philosophie en muziek., 1953; 320
- Belletrie
  - Met hart en ziel: bloemlezing uit een halve eeuw poëzie., 1954; 321
  - Aleichem, Sjolem, Mottel, de zoon van Pejse de voorzanger., 1965; 322
  - Alleg, Henri, Het verhoor., 1958; 323
  - Amado, Jorge, Gabriela, passie en politiek., 1962; 324
  - Amado, Jorge, Luis Carlos Prestes., 1952; 325
  - Amado, Jorge, Woeste wereld., 1949; 326
  - Apitz, Bruno, Naakt onder wolven., 1961; 327
  - Apitz, Bruno, Naakt onder wolven (4e druk)., 1965; 328
  - Aragon, Louis, Van dwang en vrijheid., 1947; 329
  - Asratjan, E.A., Leven en werken van I.P. Pawlow., 1955; 330
  - Averink, Annie, Uit het land van Mao., 1950; 331
  - Averink, Annie....[et al.], China werpt het juk af., 1958; 332
  - Azjajew, W., Ver van Moskou., 1951; 333
  - Baldwin, James....[et al.], Harlem U.S.A.., 1967; 334
  - Balthazar, Berend, Nachtwerk: een bundeltje malle in- en uitvallen., 1953; 335
  - Beecher, John, Een schip voer uit., 1948; 336
  - Beversluis, Martien, Verzamelen., 1935; 337
  - Birze, Miervaldis, Ontembare rivieren., 1962; 338
  - Boenin, Ivan, De spraakkunst der liefde., 1988; 339
  - Bondarev, Joeri, De kanonnen van kapitein Nowikov., 1964; 340
  - Brabander, Gerard den, Rembrandt, de monsters en andere verzen., 1980; 341
  - Brezan, Joeri, Het laatste schot., 1963; 342
  - Bykov, Vasil, De obelisk., 1979; 343
  - Carter, Dyson, Het spionagegeval Alan Baird., 1952; 344
  - Cervi, Alcide, Mijn zeven zonen., 1958; 345
  - Charms, Daniel, Alle mensen houden van geld., 1990; 346
  - Charms, Daniel, Verhaal met opdracht., 1989; 347
  - Clegg, Arthur, De geboorte van een nieuw China., 1947; 348
  - Courtade, Pierre, Jimmy, dl. 1., 1952; 349
  - Courtade, Pierre, Jimmy, dl. 2., 1952; 350
  - Cusack, Dymphna, Hittegolf in Berlijn., 1961; 351
  - Davis, Angela, Als ze 's ochtends komen., 1971; 352
  - Davis, Angela, Als ze 's ochtends komen (4e druk)., 1972; 353
  - Dib, Mohammed, Het grote huis., 1956; 354
  - Dreiser, Theodore, Zuster Carrie., 1961; 355
  - Driessen, F.W., Multatuli - aanklager, strijder, realist., 1960; 356
  - Dijk, Rie van, Greetje's begin., 1954; 357
  - Dijk, Rie van, Greetje wordt Greet., 1956; 358
  - Ehrenburg, Ilja, De negende golf, dl. 1., 1954; 359
  - Ehrenburg, Ilja, De negende golf, dl. 2., 1954; 360
  - Ehrenburg, Ilja, Langs de wegen van Europa., 1947; 361
  - Ehrenburg, Ilja, Langs de wegen van Europa (2e druk)., 1947; 362
  - Ehrenburg, Ilja, Storm., 1949; 363
  - Ehrenburg, Ilja, Storm (2e druk)., 1949; 364
  - Ehrenburg, Ilja, Storm (3e druk)., 1949; 365
  - Fadejef, Alexander, De jonge garde., 1947; 366
  - Fast, Howard, Conflict in Clarkton., 1948; 367
  - Fast, Howard, De trek naar de vrijheid., 1949; 368
  - First, Ruth, 117 Dagen: Nazi-methoden onder het apartheidsregime in Zuid-Afrika., 1968; 369
  - Fucik, Julius, Met de strop om de nek., 1948; 370
  - Fucik, Julius, Met de strop om de nek (2e druk)., 1948; 371
  - Fucik, Julius, Met de strop om de nek (3e druk)., 1964; 372
  - Garaudy, Roger, Realisme zonder grenzen: Vraagstukken van de marxistische kunstbeoordeling tegen de achtergronden van het werk van Picasso en Kafka., 1964; 373
  - Garaudy, Roger, Realisme zonder grenzen: Vraagstukken van de marxistische kunstbeoordeling tegen de achtergronden van het werk van Picasso en Kafka (2e druk)., 1965; 374
  - Gergely, Márta, Szöszi: roman voor teenagers., 1962; 375
  - Gilzin, Karl, Naar verre werelden., 1958; 376
  - Ginzburg, Lidia, Een dwaling van de wil: twee vertellingen., 1991; 377
  - Ginzburg, Lidia, Omsingeld: notiites van een belegerde., 1988; 378
  - Ginzburg, Lidia, Omsingeld: notiites van een belegerde (2e druk)., 1988; 379
  - Ginzburg, Lidia, Omsingeld: notiites van een belegerde (3e druk)., 1988; 380
  - Ginzburg, Lidia, Omsingeld: notiites van een belegerde (4e druk)., 1991; 381
  - Goelia, G., Lente in Saken., 1952; 382
  - Gordon, Sydney....[et al.], Het leven van dokter Bethune., 1956; 383
  - Gorki, Maxim, Amerika, het land van de gele duivel., 1950; 384
  - Gorki, Maxim, De moeder (4e vooroorlogse druk)., 1938; 385
  - Gorki, Maxim, De moeder., 1978; 386
  - Gorki, Maxim, De moeder (2e druk)., 1982; 387
  - Gorki, Maxim, Zomer., 1949; 388
  - Gorter, Herman, Een klein heldendicht., 1977; 389
  - Gorter, Herman, Pan., 1979; 390
  - Granin, Daniil, De baanbreker., 1957; 391
  - Grien, Elmar, Dagboek van een schooljongen., 1949; 392
  - Grien, Elmar, De laatste hooischelf., 1951; 393
  - Grossmann, W., De slag om Stalingrad., 1946; 394
  - Hardy, Frank J., Macht zonder glorie., 1952; 395
  - Harthoorn, W.L., Verboden te sterven., 1963; 396
  - Hasek, Jaroslav, De avonturen van de brave soldaat Svejk gedurende de Eerste Wereldoorlog, dl. 1: in het achterland., 1961; 397
  - Hasek, Jaroslav, De avonturen van de brave soldaat Svejk gedurende de Eerste Wereldoorlog, dl. 2: aan het front., 1955; 398
  - Hasek, Jaroslav, De avonturen van de brave soldaat Svejk gedurende de Eerste Wereldoorlog, dl. 3: in krijgsgevangenschap., 1956; 399
  - Hasek, Jaroslav, De avonturen van de brave soldaat Svejk gedurende de Eerste Wereldoorlog (drie delen in 1 band)., 1969; 400
  - Hasek, Jaroslav, De lotgevallen van de brave soldaat Svejk in de wereldoorlog, dl. 1: in het achterland., 1974; 401
  - Hasek, Jaroslav, De lotgevallen van de brave soldaat Svejk in de wereldoorlog, dl. 1: in het achterland (2e druk)., 1976; 402
  - Hasek, Jaroslav, De lotgevallen van de brave soldaat Svejk in de wereldoorlog, dl. 1: in het achterland (4e druk)., 1985; 403
  - Hasek, Jaroslav, De lotgevallen van de brave soldaat Svejk in de wereldoorlog, dl. 2: aan het front., 1975; 404
  - Hasek, Jaroslav, De lotgevallen van de brave soldaat Svejk in de wereldoorlog, dl. 2: aan het front (2e druk)., 1978; 405
  - Hasek, Jaroslav, De lotgevallen van de brave soldaat Svejk in de wereldoorlog, dl. 2: aan het front (4e druk)., 1985; 406
  - Hasek, Jaroslav, De lotgevallen van de brave soldaat Svejk in de wereldoorlog, dl. 3/4: in krijgsgevangenschap., 1976; 407
  - Hasek, Jaroslav, De lotgevallen van de brave soldaat Svejk in de wereldoorlog, dl. 3/4: in krijgsgevangenschap (2e druk)., 1979; 408
  - Heger, Heinz, De mannen met de roze driehoek., 1982; 409
  - Heger, Heinz, De mannen met de roze driehoek (2e druk)., 1983; 410
  - Heym, Stefan, De familie Benda., 1959; 411
  - Heym, Stefan, De Kruisvaarders, dl. 1., 1955; 412
  - Heym, Stefan, De Kruisvaarders, dl. 1 (3e druk)., 1955; 413
  - Heym, Stefan, De Kruisvaarders, dl. 2., 1955; 414
  - Heym, Stefan, De Kruisvaarders, dl. 2 (3e druk)., 1955; 414
  - Heym, Stefan, De zaak Glasenapp., 1960; 416
  - Heym, Stefan, Het Koning David-rapport., 1984; 417
  - Heym, Stefan, Licht en schaduw., 1961; 418
  - Hulsing, Ber, Charles Spencer Chaplin & Charlie., 1953; 419
  - Illes, Béla, Een lied van de vrijheid., 1951; 420
  - Illes, Béla, Een lied van de vrijheid (2e druk)., 1951; 421
  - Illes, Béla, Karpathen-rhapsodie., 1956; 422
  - Iwanow, Georgi, Notities van een volksrechter., 1952; 423
  - Izcaray, Jesus, Leven in Madrid., 1967; 424
  - Jankin, J., De geschiedenis van een Stachanow-arbeider., 1950; 425
  - Jerome, V.J., Het kind met de lantaarn., 1954; 426
  - Johnson, Hewlett, De mensheid wordt volwassen., 1948; 427
  - Kadare, Ismail, De generaal van het dode leger., 1972; 428
  - Kadare, Ismail, De generaal van het dode leger (2e druk)., 1987; 429
  - Kadare, Ismail, De regentrommen., 1974; 430
  - Kaiko, Takeshi, Japanse driestuiverroman., 1968; 431
  - Karaslawow, Georgi, De schoondochter., 1960; 432
  - Katajew, V., Ik, zoon van het werkende volk., 1939; 433
  - Kazakewitsj, E., Lente aan de Oder., 1955; 434
  - Kedros, André, Het prokrustesbed., 1965; 435
  - Kisch, Egon E., Ontdekkingen in Mexico., 1948; 436
  - Knuttel, J.A.N., Bredero., 1949; 437
  - Knuttel, J.A.N., Bredero: poëet en Amsterdammer., 1968; 438
  - Koeznetsow, Anatoli, Vervolg op een legende., 1961; 439
  - Konjetski, Viktor, Witte nachten van Archangelsk., 1964; 440
  - Koptajewa, A., Dr. Arzjanow., 1953; 441
  - Kraan, Otto, Witte Ko: herinneringen uit het gewapend verzet., 1982; 442
  - Kraan, Otto, Witte Ko: herinneringen uit het gewapend verzet (2e druk)., 1982; 443
  - Leberecht, H., Licht in Koordi., 1950; 444
  - Lem, Stanislaw, De dreigende planeet., 1957; 445
  - Leonov, Leonid, T34-203., 1968; 446
  - Loe, Hsun, De waarachtige historie van Ah Q., 1959; 447
  - Maas, Gerard, Ter dood veroordeeld., 1971; 448
  - Maas, Gerard, Ter dood veroordeeld (2e druk)., 1983; 449
  - Majakowski, W., Mijn ontdekking van Amerika., 1952; 450
  - Makarenko, A., De weg naar het leven, dl. 1 (2e druk)., 1949; 451
  - Makarenko, A., De weg naar het leven, dl. 2., 1951; 452
  - Makarenko, A., De weg naar het leven, dl. 3., 1952; 453
  - Meyer, Bernard, Voorwaarts en niet vergeten., 1958; 454
  - Mnacko, Ladislav, De dood heet Engelchen., 1963; 455
  - Multatuli, Max Havelaar., 1948; 456
  - Nachbar, Herbert, Bruiloft op het eiland., 1963; 457
  - Noll, Dieter, De avonturen van Werner Holt., 1965; 458
  - Noorden, P. van (red.), Revolutionaire liederen uit Nederlands verleden., 1937; 459
  - Nossow, Nikolaj, Twee vrienden., 1953; 460
  - Nowikow, Iwan, Aantekeningen van een hoofdonderwijzer., 1952; 461
  - Obroetsjew, W., Plutonië., 1958; 462
  - Ostrowski, N.A., Hoe het staal gehard werd., 1938; 463
  - Ostrowski, N.A., Hoe het staal gehard werd (2e druk)., 1955; 464
  - Ostrowski, N.A., Hoe het staal gehard werd (3e druk)., 1956; 465
  - Ostrowski, N.A., In storm geboren., 1938; 466
  - Ostrowski, N.A., In storm geboren (2e druk)., 1948; 467
  - Otcenasek, Jan, Romeo, Julia en de duisternis., 1961; 468
  - Ousmane, Sembene, Storm over Dakar., 1962; 469
  - Ousmane, Sembene, De houtjes van God (Bamty mam Yalla)., 1981; 470
  - Panova, Vera, De zonnige oever., 1951; 471
  - Platonov, Andrej, De antisexus., 1986; 472
  - Platonov, Andrej, De stad Gradov., 1989; 473
  - Platonov, Andrej, Dzjan., 1987; 474
  - Polewoj, B., De vermiste piloot: het leven van een waarachtig mens., 1952; 475
  - Polewoj, B., De vermiste piloot: het leven van een waarachtig mens (2e druk)., 1953; 476
  - Polewoj, B., Weer thuis., 1951; 477
  - Popowski, Alexander, Op de grens van leven en dood., 1953; 478
  - Porcelijn, Carel, Barsten, breuken, bindingen: essays over componisten en een dichter., 1979; 479
  - Praag, S. van (red.), Multatuli - bloemlezing., 1937; 480
  - Pratolini, Vasco, Kroniek van arme gelieven., 1958; 481
  - Prins. Sonja, De groene jas., 1949; 482
  - Pujmanová, Marie, Spel met het vuur., 1950; 483
  - Reed, John, Tien dagen die de wereld deden wankelen., 1966; 484
  - Reed, John, Tien dagen die de wereld deden wankelen (2e druk)., 1976; 485
  - Reed, John, Tien dagen die de wereld deden wankelen (3e druk)., 1978; 486
  - Richter, Götz R., Hanna en Jörg., 1966; 487
  - Roumain, Jaques, Dauwdruppels op Haïti., 1950; 488
  - Rozanov, G.L., Hitlers laatste dagen., 1964; 489
  - Rutter, Alexander, Nomaden., 1953; 490
  - Rybakov, Anatoli, Het zware zand., 1981; 491
  - Sadoveanu, Mihail, Mitrea Cocor., 1954; 492
  - Sangodare, Asjantenoe, Sarka: gedichten uit Suriname., 1961; 493
  - Scherfig, H., Het verzuimde voorjaar., 1949; 494
  - Schippers, Jelle, Hieuw op., 1960; 495
  - Schmidt, O.J....[et al.], De Noordpool veroverd., 1937; 496
  - Schuurhof, Jan, De zes kosters., 1959; 497
  - Sijomoesjkin, T., Alitet gaat naar de bergen, dl. 1., 1950; 498
  - Sijomoesjkin, T., Alitet gaat naar de bergen, dl. 2., 1950; 499
  - Simonow, Konstantin, De levenden en de doden., 1964; 500
  - Sinclair, Upton, Ford., 1948; 501
  - Sjolochow, Michail, Het lot van een mens., 1959; 502
  - Sjolochow, Michail, Het lot van een mens (met filmfoto's)., 1959; 503
  - Sjolochow, Michail, Nieuw land onder de ploeg., 1960; 504
  - Sjolochow, Michail, Zij vochten voor hun land., 1961; 505
  - Slory, Michael, Brieven aan Ho Tsji Minh., 1969; 506
  - Smedley, Agnes, De grote weg., 1958; 507
  - Smedley, Agnes, De grote weg (2e druk)., 1966; 508
  - Smirnow, Sergei, Het onsterfelijke garnizoen., 1960; 509
  - Smirnow, Sergei, Het onsterfelijke garnizoen (in samenwerking met uitg. Marnix / Gent)., 1960; 510
  - Smoljan, A., De witte plek., 1950; 511
  - Solowjow, Leonid, Avonturen in Bochara: de avonturen van de rustverstoorder Hodzja Nasreddin., 1958; 512
  - Solzjenitsin, Alexander, Het verhaal van een dag uit het leven van Iwan Denisowitsj., 1963; 513
  - Stancu, Zaharia, De barrevoeters, dl. 1., 1950; 514
  - Stancu, Zaharia, De barrevoeters, dl. 2., 1950; 515
  - Stil, André, De eerste stoot, dl. 1: bij de watertoren., 1953; 516
  - Stil, André, De eerste stoot, dl. 1: bij de watertoren (2e druk)., 1953; 517
  - Stil, André, De eerste stoot, dl. 2: het kanon., 1954; 518
  - Stil, André, De eerste stoot, dl. 3: achter ons staat Parijs., 1955; 519
  - Strittmatter, Erwin, De wonderdoener., 1959; 520
  - T'jen Tsjun, Tchifoeng, dorp in augustus., 1949; 521
  - Tolstoj, A., De lijdensweg., 1952; 522
  - Tolstoj, A., Iwan de Verschrikkelijke., 1954; 523
  - Tolstoj, A., Oorlog en vrede., 1956; 524
  - Tsjao Sjoe-Li, De dorpszanger Li Joe Ts'ai., 1951; 525
  - Twain, Mark, Koning Leopold's alleenspraak: België's kolonialisme in de Congo., 1961; 526
  - Voelkner, Benno, De schande., 1967; 527
  - Voort, Dirk van der, Terwille van wat? (in envelop)., 1958; 528
  - Voort, Dirk van der, De commandant., 1967; 529
  - Voort, Dirk van der, De commandant (2e druk)., 1967; 530
  - Vries, Theun de, Februari, dl. 1: de vreemde wet., 1962; 531
  - Vries, Theun de, Februari, dl. 2: de vogelvrijen., 1962; 532
  - Vries, Theun de, Februari, dl. 3: de opstand., 1962; 533
  - Vries, Theun de, Februari (3e druk) (3 delen in 1 band)., 1968; 534
  - Vries, Theun de, Februari, dl. 1: de vreemde wet (4e druk)., 1979; 535
  - Vries, Theun de, Februari, dl. 2: de vogelvrijen (4e druk)., 1979; 536
  - Vries, Theun de, Februari, dl. 3: de opstand (4e druk)., 1979; 537
  - Vries, Theun de, De gesprenkelde vogel., 1969; 538
  - Vries, Theun de, Het hert., 1949; 539
  - Vries, Theun de, Het hert (2e druk)., 1987; 540
  - Vries, Theun de, De meesters van de draak., 1959; 541
  - Vries, Theun de, Het meisje met het rode haar., 1956; 542
  - Vries, Theun de, Vuurdoop 1848, dl. 2: nieuwe rivieren., 1948; 543
  - Vries, Theun de, Vuurdoop 1848, dl. 3: hagel in het graan., 1954; 544
  - Vries, Theun de, Wieken tegen de tralies: verzamelde verhalen over onderdrukking en verzet (1940/'45)., 1982; 545
  - Vries, Theun de, Het wolfsgetij of een leven van liefde., 1965; 546
  - Vries, Theun de, Het wolfsgetij of een leven van liefde (4e druk)., 1980; 547
  - Vries, Theun de, Het zwaard, de zee en het valse hart., 1983; 548
  - Vries, Theun de....[et al.], Goud en schaduw: drie opstellen over Rembrandt en zijn tijd., 1956; 549
  - Vries. Theun de....[et al.], Vier voor het voetlicht., 1939; 550
  - Warmerdam, Rie, Blauwe druifjes op een graf., 1969; 551
  - Wolosjin, A., De mijningenieur., 1951; 552
  - Zweig, Arnold, De bijl van Wandsbek (in samenwerking met uitg. Kroonder/Bussum)., 1954; 553
- Taalkunde
  - Russische Taalgids., 1966; 554
  - Woordenboek Nederlands - Russisch., 1967; 555
  - Woordenboek Nederlands - Russisch (2e druk)., 1980; 556
  - Woordenboek Russisch - Nederlands (2e druk)., 1981; 557
  - Woordenboek Russisch - Nederlands (3e druk)., 1987; 558
  - Woordenboek Russisch - Nederlands (4e druk)., 1990; 559
  - Cheraskowa, J.P., De Russische taal: leerboek voor beginners., 1990; 560
  - Praag, S. van, Pegasus' vreemde woordenboek., 1937; 561
- Kinderboeken
  - De trein naar Pavlovsk en Oostvoorne., 1990; 562
  - Bednar, Kamil, Kwaje Korbes., 1962; 563
  - Bofinger, M....[et al.], Einstein met zijn viool., 1988; 564
  - Dorochow, Alexej, Over dwergen en reuzen., 1962; 565
  - Groen, Els de....[et al.], Het jaar van het goede kind., 1989; 566
  - Iljin, M., 100.000 Waaroms., 1954; 567
  - Jürgen, Anna, Blauwe vogel, pleegzoon der Irokezen (2e druk)., 1961; 568
  - Jürgen, Anna, Blauwe vogel, pleegzoon der Irokezen (4e druk)., 1978; 569
  - Könner, Alfred....[et al.], Het rozenezeltje., 1964; 570
  - Pavlik, Milan, Waar is Teddy?., 1962; 571
  - Safranek, Ota, Het toverkussentje., 1965; 572
  - Sekora, Ondrej, De dappere mieren., 1961; 573
  - Thiele, Herbert, Dierenspeeltuin., 1963; 574
- Overige
  - De USSR na 40 jaar., 1957; 575
  - De vrijheid sterft niet: brieven van terdoodveroordeelden uit het Europees verzet., 1956; 576
  - De wereld zingt: liederenbundel., 1954; 577
  - Grondwet van de Unie van Socialistische Sowjet-Republieken., 1937; 578
  - Grondwet van de Unie van Socialistische Sowjet-Republieken., 1946; 579
  - Berg, Max van den....[et al.], Welzijnswerk en welzijnspolitiek., 1975; 580
  - Bool, Filip....[et al.], De arbeidersfotografen., 1982; 581
  - Brontman, L., Op de top van de wereld., 1938; 582
  - Dijkhuis, H....[et al.], Leningrad en Moskou, een gids., 1987; 583
  - Dijkhuis, H....[et al.], Leningrad en Moskou, een gids (2e druk)., 1988; 584
  - Dijkhuis, H....[et al.], Leningrad en Moskou, een gids (3e druk)., 1990; 585
  - Grigorjew, N.D., Pionnenkunstenaar, dl. 1., 1954; 586
  - Grigorjew, N.D., Pionnenkunstenaar, dl. 2., 1955; 587
  - Grigorjew, N.D., Pionnenkunstenaar, dl. 3., 1956; 588
  - Haenen, J....[et al.], Begrippen in het onderwijs: de theorie van Davydov., 1983; 589
  - Novikoff, Alex, Van microben, mammoeths en mensen., 1949; 590
  - Novikoff, Alex, Van microben, mammoeths en mensen (2e druk)., 1951; 591
  - Page, Alex, De Sovjet-Unie: een korte beschrijving voor de jeugd., 1946; 592
  - Praag, G. van, De gemeente: handleiding voor gemeenteraadsleden., 1946; 593
  - Prins-Willekes McDonald, I., Tactiek in de opvoeding., 1946; 594
  - Robertson, Archibald, De oorsprong van het christendom., 1966; 595
  - Rosenberg, Ethel en Julius, Brieven uit het dodenhuis., 1953; 596
  - Rover, C. de....[et al.], NT-handboek., 1963; 597
  - Rover, C. de....[et al.], Uw probleem, ons advies., 1960; 598
  - Rover, C. de....[et al.], Uw probleem, ons advies (4e druk)., 1960; 599
  - Rover, C. de....[et al.], Uw probleem, ons advies (6e druk)., 1968; 600
  - Schindel, E….[et al.], Liefde, seksualiteit en huwelijk., 1957; 601
  - Schöbel, Heinz, Olympia en zijn spelen., 1967; 602
  - Sedow, Leonid....[et al.], De mens in de kosmos., 1961; 603
  - Sternfeld, A., Ruimtevaart., 1957; 604
  - Sternfeld, A., Ruimtevaart (2e druk)., 1957; 605
  - Stetricus, O.B., Kinderen krijgen zonder pijn., 1955; 606
  - Stetricus, O.B., Kinderen krijgen zonder pijn (2e druk)., 1956; 607
  - Stetricus, O.B., Kinderen krijgen zonder pijn (4e druk)., 1958; 608
  - Stetricus, O.B., Kinderen krijgen zonder pijn (5e druk)., 1959; 609
  - Struik, D.J., Het land van Stevin en Huygens., 1958; 610
  - Struik, D.J., Het land van Stevin en Huygens (2e druk)., 1966; 611
  - Toerajew, W… [et al.], De Sowjet-Unie: een encyclopedisch handboek., 1965; 612
  - Vries, Theun de, De Chinese kalender., 1956; 613
  - Walda, Dick… [et al.], Mazzel en sores: uit het leven van Jossy en Jaques Halland en hun Jiddische cabaret Li La Lo., 1989; 614
  - Weenink, Jan, Sport in de Sowjet-Unie., 1954; 615
  - Wijngaarden, E. van… [et al.], Ploegenarbeid in Nederland., 1977; 616
- Niet-Pegasus uitgaven
  - Baanbreeksters., 1960; 617
  - De bedrogen vos., 1960; 618
  - Beknopt Nederlands - Russisch / Russisch - Nederlands woordenboek., 1977; 619
  - Beknopt Nederlands - Russisch woordenboek., 1977; 620
  - Beknopt Russisch - Nederlands woordenboek., 1977; 621
  - Beknopte Nederlands-Russische tolk (2e druk)., 1975; 622
  - Het boek van wonder boven wonderen., 1978; 623
  - Het geschenk., s.a.; 624
  - Een glimlach., 1974; 625
  - Even glimlachen., 1986; 626
  - Geen raadsel blijft onopgelost, dl. 1., s.a.; 627
  - Geen raadsel blijft onopgelost, dl. 2., s.a.; 628
  - Grootvadertje Langbaard en Grootmoedertje Langrok., 1960; 629
  - De hete steen: verhalen van Sowjet-schrijvers., 1974; 630
  - Bij het krieken van de dag., 1979; 631
  - Ladoesjki., 1976; 632